# 外币财务报表折算

提问人：原来你就在这里 时间：2016-06-25 20:22:01
请问各位老师： 《企业会计准则第 19 号--外币折算》对外币财务报表的折算：所有者权益项目除“未分配利润”项目外，其他项目采用发生时的即期汇率折算。这个规定也就意味着股本、资本公积、盈余公积已经确定就不会随着汇率的变动而变动了。股本倒无所谓，各个股东反正是根据持股比例分配利润，可是资本公积折算成记账本位币的金额固定了，资本公积对应的投入资产的金额却随着汇率波动而变动。 这样合理吗？

回答人：chenyiwei
这并没有什么问题，资产和权益本来就没有对应关系。差额体现在“其他综合收益——外币报表折算差额”项目中。

提问人：原来你就在这里 时间：2016-06-28 19:28:21
资产和权益没有对应关系，是指实收资本（不包括股本）以外的的权益吗？ 我觉得实收资本和资产还是有对应关系的。 比如某企业收到股东银行存款出资 100 万。 借：银行存款 100 贷：实收资本 100 这种情况，我觉得还是对应的。

回答人：chenyiwei
那也只是最初刚投入时的对应关系比较清楚。后续随着资产状态的转换、耗用和处置，以及新资产的取得，对应关系就不清晰了。

提问人：guizilaile00 时间：2017-03-14 23:14:40
陈老师您好， （ 1 ）请问盈余公积的外币报表折算、以及资本公积的外币报表折算在发生时就已经确定了，以后不再调整的对吗？
（ 2 ）但是盈余公积每年有计提，有计提的话是用的当年损益表的汇率（比如损益表用的是年平均汇率，盈余公积计提就用年平均汇率），一旦计提完成后，就不再改变了。 （ 3 ）未分配利润根据年初未分配利润+本年净利润得出，此时如果资产负债表左右存在差异，差异放在综合收益中对吗？ 我的理解对吗？

回答人：chenyiwei
你对这三个问题的理解基本合理。